---
title: "Temperatura JP x CG"
output:
html_document:
df_print: paged
theme: sandstone
---

```{r echo=FALSE, message=FALSE, warning=FALSE}
library(tidyverse)
library(here)
library(lubridate)
#library(ggbeeswarm)
theme_set(theme_bw())
```

```{r read}
climas = read_csv(here::here("data/clima_cg_jp-semanal.csv"), col_types = "cTdddddd")
```

## Temperatura

### Onde é mais quente?

Para determinar qual das duas cidades é mais quente, podemos utilizar diferentes formas de comparação. Aqui, escolhemos comparar as temperaturas médias pois o valor da temperatura máxima pode não ser representativo da temperatura geral na semana, uma vez que existe a possibilidade de que a temperatura ocorra apenas por um curto período de tempo.

```{r}
climas %>%
    ggplot(aes(x = tmedia, fill = cidade)) +
    geom_density(alpha = .6) +
    labs(title = "Temperaturas Médias em Campina Grande e João Pessoa", y = "Proporção", x = "Temperatura Média")

```

A visualização nos mostra, que as temperaturas mais altas acontecem mais frequentemente (algumas temperaturas exclusivamente!) em João Pessoa.


### Quais os meses mais quentes e mais frios?

Iremos agora construir boxplots para nos auxiliar a responder esta pergunta. Na visualização a seguir, cada boxplot representa a dispersão dos valores de temperatura média para cada mês do ano.

```{r}
climas <- climas %>% 
    mutate(mes = as.factor(month(semana)))


climas %>% 
    ggplot(aes(x = mes, y = tmedia)) +
    geom_boxplot(aes(fill = cidade)) +
    labs(title = "Temperaturas Médias por Mês", y = "Temperatura Média", x = "Mês")
    
```

Portanto, Março parece ser o mês mais quente do ano, enquanto Julho parece ser o mais frio.
Também é interessante observar, que esta visualização reforça nossa resposta da primeira pergunta, uma vez que em todos os mêses a temperatura média é maior em João Pessoa.

## Chuva

### A distribuição é diferente em meses específicos?

Uma visualização semelhante a anterior pode nos ajudar a comparar a distribuição da chuva entre os diferentes meses.

```{r}
climas <- climas %>% 
    mutate(mes = as.factor(month(semana)))


climas %>% 
    ggplot(aes(x = mes, y = chuva)) +
    geom_boxplot(aes(fill = cidade)) +
    labs(title = "Distribuição da Intensidade das Chuvas por Mês", y = "Índice Pluviométrico", x = "Mês")
```

A distribuição é bem mais dispersa à medida que nos aproximamos da metade do ano, atingindo picos altíssimos em Julho, podemos perceber esta tendência pelo tamanho mais alongado das caixas. A distribuição se torna mais concentrada no início e final  do ano.

### No geral, onde chove mais?

A última visualização consegue nos dar uma intuição de qual será o resultado desta pergunta, porém podemos projetar uma parecida à primeira deste relatório, e ter uma visão geral dos índices pluviométricos nas duas cidades.

```{r}
climas %>%
    ggplot(aes(x = chuva, fill = cidade)) +
    geom_density(alpha = .6) +
    scale_x_log10() +
    labs(title = "Temperaturas Médias em Campina Grande e João Pessoa", y = "Proporção", x = "Índice Pluviométrico")

```

Precisamos alterar a visualização do eixo x pois a visualização estava muito concentrada em valores pequenos, para resolver este problema, utilizamos uma escala logaritmica pois esta dá mais ênfase às pequenas grandezas.
Confirmamos então nossa suspeita. Os maiores índices pluviométricos de fato acontecem na cidade de João Pessoa.